臺灣高雄地方法院刑事判決　　　　　　　96年度訴字第2463號
公　訴　人　臺灣高雄地方法院檢察署檢察官
被　　　告　乙○○
指定辯護人　甲○公設辯護人　丁○○
上列被告因毒品危害防制條例案件，經檢察官提起公訴（96年度
偵字第7028號），甲○判決如下：
    主  文
乙○○持有第二級毒品，累犯，處有期徒刑肆月，減為有期徒刑
貳月，如易科罰金，以新臺幣壹仟元折算壹日。扣案甲基安非他
命壹包（驗餘淨重零點伍零壹公克），沒收銷燬之。
    事  實
一、乙○○前因詐欺罪，經甲○以94年度簡字第1758號判決判處
    有期徒刑3 月確定，於民國94年6 月28日執行完畢。詎仍不
    知悔改，於96年3 月1 日晚上6 時30分許，在高雄縣鳳山市
    ○○路上「寶貝熊遊藝場」，向姓名年籍不詳綽號「阿明」
    之人，以新臺幣（下同）2,000 元購得第二級甲基安非他命
    1 包（驗餘淨重0.501 公克），欲供己施用。嗣於同日晚上
    7 時15分許，乙○○騎乘車號ZKW-066 號輕型機車，因逆向
    行駛於高雄市○○○路，經警在上開路段與大昌二路路口攔
    查，發覺乙○○神色有異，經其同意後搜索，在其身上查獲
    甲基安非他命1 包。
二、案經高雄市政府警察局三民第二分局報告臺灣高雄地方法院
    檢察署檢察官偵查起訴。
    理  由
一、上開事實，業經被告乙○○於甲○審理時自白不諱，並稱：
    「我承認我持有毒品，我的確在遊藝場那裡開始持有，是一
    個叫阿明的人交給我的，是他問我要不要吸食，我就給他20
    00元買下來，還沒有施用」等語（甲○卷第57頁）。此外，
    扣案白色結晶1 包，經送高雄市立凱旋醫院以氣相層析質譜
    儀分析法檢驗結果，確含第二級毒品甲基安非他命成份（驗
    餘淨重0.501 公克），有該院96年4 月23日出具之高市凱醫
    驗字第3885號濫用藥物成品檢驗鑑定書1 份附卷可憑（見偵
    卷第36頁）。足徵被告之自白與事實相符，應可採信。本案
    事證明確，被告犯行堪以認定，自應依法論科。
二、檢察官固以被告乙○○於警詢及偵查時自承係受姓名年籍不
    詳綽號「阿明」之人所託，將扣案之第二級毒品甲基安非他
    命售與姓名年籍不詳之人，惟於途中經警查獲而未遂，係犯
    毒品危害防制條例第4 條第2 項、第6 項之販賣第二級毒品
    未遂罪嫌。又犯罪事實應依證據認定之，無證據不得認定犯
    罪事實；又被告之自白，不得作為有罪判決之唯一證據，仍
    應調查其他必要之證據，以察其是否與事實相符，刑事訴訟
    法第154 條第2 項、第156 條第2 項定有明文。查檢察官雖
    提出扣案之第二級毒品甲基安非他命1 包為證，惟此項證物
    僅能認定被告持有毒品之事實；又本案經證人即查獲當天偕
    同被告前往遊藝場之員警丙○○於甲○證稱：查獲部分只有
    扣案之安非他命，沒有其他證據，並沒有找到被告所稱之交
    付毒品之人等語（見甲○卷第52、53頁），是則尚難僅依扣
    案毒品用以補強被告自承販賣毒品之事實。又按「刑事訴訟
    法第三百條規定有罪之判決，得就起訴之犯罪事實，變更檢
    察官所引應適用之法條，其所稱之犯罪事實，係指單純一罪
    之單一事實及實質上一罪之全部犯罪事實而言，並不包括裁
    判上一罪之情形。」（最高法院94年度台上字第5393號判決
    參照。另「所謂事實同一，乃指刑罰權所以發生之原因事實
    ，係屬同一者而言；因之同一犯罪事實，僅行為之程度不同
    或實施該行為之過程先後有別，諸如犯罪之完成於通常情形
    下，須經過各種不同階段，而各階段之犯罪行為，又均為法
    律規定應予評價處罰者，即令法律上之規範評價輕重容有不
    同，於訴訟法上，仍不失其為同一性之犯罪事實，其一部事
    實經起訴者，依審判不可分之原則，其起訴之效力自應及於
    全部，悉屬應予審判之範圍。」（最高法院87年度台上字第
    4461號判決參照），本件檢察官原起訴被告係涉犯毒品危害
    防制條例第4 條第2 項、第6 項之販賣第二級毒品未遂罪，
    而持有第二級毒品行為應屬販賣第二級毒品行為之低度行為
    ，販賣行為既經起訴，其效力自及於低度之持有第二級毒品
    行為，是甲○自得就被告持有第二級毒品犯行予以審理，且
    此係實質上一罪，依上開說明，檢察官起訴被告有犯「毒品
    危害防制條例第4 條第2 項、第6 項之販賣第二級毒品未遂
    罪」，尚有未合，爰於起訴事實同一之範圍內，變更起訴法
    條為「毒品危害防制條例第11條第2 項之持有第二級毒品罪
    」。
三、核被告乙○○所為，係犯毒品危害防制條例第11條第2 項之
    持有第二級毒品罪。又被告有犯罪事實欄所載之前案科刑及
    執行紀錄，有臺灣高等法院被告全國前案紀錄表在卷可證，
    其受有期徒刑之執行完畢，5 年以內故意再犯有期徒刑以上
    之罪，為累犯，應依刑法第47條第1 項之規定加重其刑。爰
    審酌被告因年籍姓名均不詳綽號「阿明」兜售，即為施用第
    二級毒品而購買後持有之，實不足取，惟念其持有之數量不
    多之情狀，量處如主文所示之刑。又被告上開犯罪時間在96
    年4 月24日以前，所犯為毒品危害防制條例第11條第2 項之
    持有第二級毒品罪，合於減刑條件，爰依中華民國96年罪犯
    減刑條例第2 條第1 項第3 款、第7 條規定，減為如主文所
    示之刑。查甲○考量本件犯罪情節之輕重及被告係高職肄業
    、職業工、經濟狀況為勉強維持等情（見警詢筆錄基本資料
    欄），諭知如主文所示之易科罰金之折算標準。
四、又扣案之第二級毒品甲基安非他命1 包（驗餘淨重0.501 公
    克），係違禁物，不問屬於犯人與否，應依毒品危害防制條
    例第18條第1 項前段規定宣告沒收銷燬之。又關於沒收、追
    繳、追徵等諭知，不在減刑範圍以內（司法院院字第2787號
    (五)解釋參照）。是本件沒收部分，毋庸為減刑之諭知，併予
    敘明。
據上論斷，應依刑事訴訟法第299 條第1 項前段、第300 條，毒
品危害防制條例第11條第2 項、第18條第1 項前段，刑法第11條
、第41條第1 項前段、第47條第1 項，中華民國96年罪犯減刑條
例第2 條第1 項第3 款、第7 條，判決如主文。
本案經檢察官呂乾坤到庭執行職務。
中　　華　　民　　國　　96　　年　　9 　　月　　21　　日
                  刑事第十二庭  審判長  法　官  洪碩垣
                                        法  官  張  震
                                        法  官  施介元
以上正本證明與原本無異。
如不服本判決應於收受本判決後10日內向甲○提出上訴書狀，並
應敘述具體理由，如未敘述上訴理由者，應於上訴期間屆滿後20
日內補提理由書狀於甲○（均須按他造當事人之人數附繕本）「
切勿逕送上級法院」。
中　　華　　民　　國　　96　　年　　9 　　月　　21　　日
　　　　　　　　　　　　　　　　　      書記官  謝群育
附錄本判決論罪科刑法條：
毒品危害防制條例第11條第2項
持有第二級毒品者，處2 年以下有期徒刑、拘役或新臺幣3 萬元
以下罰金。
